臺灣高等法院臺中分院刑事裁定　　　　 96年度交抗字第607號
抗　告　人
即受處分人　甲○○
上列抗告人因違反道路交通管理處罰條例案件，不服臺灣彰化地
方法院，中華民國96年4 月30日所為裁定（96年度交聲字第275
號），提起抗告，本院裁定如下：
    主  文
抗告駁回。
    理  由
一、原處分機關略以：異議人即受處分人甲○○，於民國96年2
    月2 日15時00分許，駕駛車號DH-7063 號自小客車，在南投
    縣草屯鎮○○街與玉屏路口處，因闖紅燈左轉（違規通知聯
    誤植為闖紅燈直行）之違規事實，經南投縣政府警察局草屯
    分局員警當場舉發，違規單通知聯交異議人收執，異議人於
    96年2月8日提出申訴，經向原舉發機關查證違規屬實，該站
    遂於96年3月7日以彰監四字第裁64-JC0000000號裁決書，裁
    處異議人違反道路交通管理處罰條例第53條第1項之規定，
    處罰鍰新臺幣（下同）2千7百元整，並記違規點數3點，異
    議人於96年3月23日具狀聲明異議等語。
二、抗告人抗告意旨略以：抗告人於96年2 月2 日下午15時00分
    ，行經南投縣草屯鎮○○街與玉屏路T 字路口時，行駛方向
    係大成街左轉玉屏路，並非直行車輛，經抗告人於96年2 月
    8 日向彰化監理所申訴後，原舉發員警才事後宣稱筆誤，顯
    然該員警當時並未專心執行攔檢勤務，連開單都會筆誤，難
    保員警有確實看清楚當時的號誌燈。又依抗告人所提附件四
    之現場照片，可證實當時員警所在位置，並無法明確看到該
    路口車輛行駛情況云云。
三、按汽車駕駛人，行經有燈光號誌管制之交岔路口闖紅燈者，
    處1,800 元以上5,400 元以下罰鍰。又汽車駕駛人有下列各
    款所列條款之1 者，除依原條款處罰鍰外，並予記點：三、
    有第43條、第53條或第54條情形之1 者，各記違規點數3 點
    。道路交通管理處罰條例第53條第1 項、第63條第1 項第3
    款定有明文。經查：
（一）抗告人甲○○於上開時、地，駕駛上開自小客車，因闖紅
      燈左轉之違規（舉發通知單筆誤為直行），為南投縣政府
      警察局草屯分局員警當場攔停掣單舉發等情，業據南投縣
      政府警察局草屯分局96年3 月1 日投草警交字第09600006
      85號函敘明在卷，並有投警交字第JC0000000 號舉發違規
      通知單1 份在卷可稽，合先敘明。
（二）證人即本件舉發員警巫逸凱於原審訊問時到庭具結證稱：
      伊於96年2 月2 日下午3 時許，在草屯國小前面執勤，看
      到異議人由大成街左轉玉屏路，異議人通過停止線時，其
      前進之號誌燈為紅燈，通常取締時，會在燈號變換為紅燈
      3 秒之內判斷是否車輛駕駛人臨時煞車煞不住，但本件異
      議人的車速並不是很快，且在左轉的時候，該路口燈號已
      經變換為紅燈超過3 秒。因當時是下午3 時，車流量很少
      ，且伊執勤時大成街及玉屏路上只有異議人所駕駛之車輛
      係自小客車，其他都是摩托車，所以看得很明顯，另當時
      天氣狀況是晴天，沒有下雨，視線清楚且號誌燈運作正常
      。伊將異議人攔停後，便告知異議人違反道路交通管理處
      罰條例第53條第1 項紅燈左轉，並請異議人回頭看當時之
      號誌燈為紅燈，但當時該路段紅燈轉綠燈之時間只有20幾
      秒，伊要異議人回頭看號誌燈時仍為紅燈，待異議人回頭
      看時已經轉成綠燈，伊後來便依法請異議人提出證件並開
      單舉發等語明確（見原審96年4 月19日訊問筆錄），參酌
      員警執行公務時，本身即受有行政懲處責任之監督，且其
      到庭具結作證，更係以刑事責任擔保其證言之真實性，本
      件舉發員警既已到庭就當時所見情形證述綦詳，並無何違
      常理之處，而其與異議人並不認識，彼此間亦無任何嫌隙
      ，當不至甘冒涉犯偽證罪之風險，蓄意構陷抗告人，本院
      就其前開證言又查無顯著瑕疵或與事實不符之處，是其證
      述應值採信。又本案舉發當時既係下午3 時00分許，地點
      是南投縣草屯鎮○○街與玉屏路口，當時係屬日間有自然
      光線，視距良好等情況，則舉發警員對於車輛於該時地是
      否有闖紅燈行駛，當甚易辨明。雖抗告人自行提出事後所
      拍攝之照片以資為聲明異議之佐證，但該等照片係抗告人
      所自拍，又非事發當時依現場各人之位置所拍攝，其拍攝
      角度、場景均係事後自行取景，無從憑以確認係事發當時
      之場景，不具憑信性，自不足為證。
（三）至抗告人辯稱其當時係「左轉」，並非舉發通知單所載之
      「直行」云云，惟此係填單員警筆誤所致，業據南投縣政
      府警察局草屯分局於前揭函文中說明，並經證人巫逸凱證
      稱：「當時我是筆誤，後來草屯分局回函已經說明是紅燈
      左轉，且只要車輛是闖紅燈，無論是直行或左轉都是闖紅
      燈，處罰的依據都是同一條款」等語在卷（見原審96年4
      月19日訊問筆錄），尚不足影響合法舉發之效力。
（四）且按交通員警舉發違反道路交通管理處罰條例所列之違規
      事實，本質上為行政處分，係公務員基於職務上權力，依
      法就特定之具體事件所為具公法上效果之單方行政行為，
      基於公務員為公法上行為具有公信力之原則，該行政行為
      當可被推定為真正，其據以依法處分之事實認定亦為正確
      無誤，此公信原則，乃立法者賦予行政機關制定違反道路
      交通事件統一裁罰標準及處理細則，使執勤警員得當機處
      分，以維護交通秩序、安全之行政目的，本不得由抗告人
      空言任意質疑行政處分之公信力。從而，原處分機關據以
      援引上開規定，裁處罰鍰2 千7 百元整，逾期則依裁決書
      處罰主文規定處罰，並無不當，洵屬有據。
四、原審法院依調查結果，認本件聲明異議為無理由，而裁定予
    以駁回，於法亦無不合。抗告意旨空言並無闖紅燈之情形，
    且執以指摘原裁定不當，並無理由，應予駁回。
據上論結，應依道路交通案件處理辦法第26條，刑事訴訟法第41
2 條，裁定如主文。
中　　華　　民　　國　　96　　年　　8 　　月　　17　　日
            刑事第七庭    審判長法　官  林  榮  龍
                                法　官　鄭  永  玉
                                法　官　張  惠  立
上列正本證明與原本無異。
不得再抗告。
                                書記官  林  育  德
中　　華　　民　　國　　96　　年　　8 　　月　　17　　日
